臺灣臺北地方法院刑事判決
110年度審交易字第760號
公  訴  人  臺灣臺北地方檢察署檢察官
被      告  張明政



上列被告因公共危險案件，經檢察官提起公訴（110年度偵字第3
1400號），因被告於本院準備程序中，就被訴事實為有罪之陳述
，經告知簡式審判程序意旨，並聽取公訴人及被告之意見後，改
依簡式審判程序審理，判決如下：
    主      文
張明政吐氣所含酒精濃度達每公升零點二五毫克以上而駕駛動力
交通工具，累犯，處有期徒刑柒月。
    事實及理由
一、本案被告張明政所犯係死刑、無期徒刑、最輕本刑為3年以
    上有期徒刑以外之罪，且非高等法院管轄第一審案件之罪，
    其於本院審理時就被訴事實為有罪之陳述，由本院依刑事訴
    訟法第273條之1第1項規定，裁定以簡式審判程序加以審理
    ，且依同法第273條之2、第159條第2項之規定，不適用傳聞
    法則有關限制證據能力之相關規定；另依同法第310條之2準
    用同法第454條之規定，得製作略式判決書，如認定之犯罪
    事實、證據及應適用之法條，與起訴書之記載相同者，得引
    用之，合先敘明。　　
二、本案犯罪事實及證據，除證據部分另補充增列「被告於本院
    準備程序中及審理時之自白（見本院卷第81頁、第84至85頁
    、第86頁）」外，其餘犯罪事實及證據均引用檢察官起訴書
    之記載（如附件）。　　
三、論罪科刑之依據：
　㈠被告行為後，刑法第185條之3第1項於民國111年1月28日修正
    公布，並於同年月30日生效，修正前刑法第185條之3第1項
    規定：「駕駛動力交通工具而有下列情形之一者，處二年以
    下有期徒刑，得併科二十萬元以下罰金：一、吐氣所含酒精
    濃度達每公升零點二五毫克或血液中酒精濃度達百分之零點
    零五以上。二、有前款以外之其他情事足認服用酒類或其他
    相類之物，致不能安全駕駛。三、服用毒品、麻醉藥品或其
    他相類之物，致不能安全駕駛。」，修正後刑法第185條之3
    第1項規定：「駕駛動力交通工具而有下列情形之一者，處
    三年以下有期徒刑，得併科三十萬元以下罰金：一、吐氣所
    含酒精濃度達每公升零點二五毫克或血液中酒精濃度達百分
    之零點零五以上。二、有前款以外之其他情事足認服用酒類
    或其他相類之物，致不能安全駕駛。三、服用毒品、麻醉藥
    品或其他相類之物，致不能安全駕駛。」，就上開修正前後
    法條相較，其法定刑之有期徒刑上限由2年提高為3年、罰金
    刑上限則由新臺幣（下同）20萬元提高為30萬元，足見修正
    後規定並無較有利於被告，是經新舊法比較結果，被告所犯
    本案仍應適用其行為時即111年1月28日修正前刑法第185條
    之3第1項第1款之規定。　
　㈡核被告所為，係犯111年1月28日修正前刑法第185條之3第1項
    第1款之吐氣所含酒精濃度達每公升0.25毫克以上而駕駛動
    力交通工具罪。
  ㈢被告前因不能安全駕駛案件，經臺灣新北地方法院以108年度
    交簡字第3234號判決判處有期徒刑6月確定，於109年7月22
    日易科罰金執行完畢等情，有臺灣高等法院被告前案紀錄表
    在卷可考。是其於有期徒刑執行完畢以後，5年以內，因故
    意再犯本案有期徒刑以上之罪，為累犯。惟依司法院釋字第
    775號解釋意旨，仍應於個案量刑裁量時具體審認被告有無
    特別惡性及對刑罰反應力薄弱之情，而斟酌是否應依刑法第
    47條第1項規定，加重其刑。本院審酌被告前案之違背安全
    駕駛案件與本案所犯之罪，其罪名、法益種類及罪質，均屬
    相同。又前案係於109年7月22日執行完畢，被告於前案執行
    完畢後1年餘即再犯本案，且被告已有多次罪質相同之酒駕
    前科，足徵其刑罰反應力薄弱。本院審酌上情，認本案應依
    刑法第47條第1項規定，加重其刑。
　㈣爰以行為人之責任為基礎，審酌被告已有多次酒後駕車之公
    共危險前科，此有臺灣高等法院被告前案紀錄表在卷可稽，
    足見其曾為相同罪質之犯行。被告明知酒精成分對人之意識
    能力具有影響，酒後駕車對一般道路往來之公眾皆具有高度
    危險性，卻仍不恪遵法令，竟不知警惕再犯本案，堪認上開
    判罪科刑及執行並未使其心生警惕而仍心存僥倖。其雖悉酒
    精成分將降低駕駛人之專注、判斷、操控及反應能力，於本
    案服用酒類後，竟仍騎乘有肇事危險性之普通重型機車，行
    駛在市區道路上，對交通安全已產生相當程度之危害，所為
    誠屬不該；參以被告坦承犯行之犯後態度；兼衡其測得吐氣
    所含酒精濃度達每公升0.59毫克之違反義務程度、駕駛動力
    交通工具之種類、時間與行駛路段；暨其自述高職畢業之智
    識程度、從事清潔工作、月收入不穩定、未婚無子、需扶養
    外公及母親等家庭生活經濟狀況（見本院卷第87頁）；併考
    量其自述目前已經在吃戒酒藥，吃了兩年，後面又有憂鬱症
    ，家裡有變故等語（見本院卷第86頁），參以被告患有酒精
    依賴及持續性憂鬱症，此有其所提重新診所診斷證明書、新
    北市立聯合醫院乙種診斷書在卷可查（見本院卷第49頁、53
    頁）等一切情狀，爰量處如主文所示之刑，以示懲儆。 
據上論斷，應依刑事訴訟法第273條之1第1項、第310條之2、第4
54條第2項、第299條第1項前段，刑法第2條第1項前段、第47條
第1項，111年1月28日修正前刑法第185條之3第1項第1款，刑法
施行法第1條之1第1項，判決如主文。
本案經檢察官鄧定強提起公訴，檢察官劉文婷到庭執行職務。　
中　　華　　民　　國　　111 　年　　4 　　月　　20　　日
　　　　　　　　　刑事第二十二庭  法　官  葉詩佳
上正本證明與原本無異。
如不服本判決應於收受送達後20日內向本院提出上訴書狀，並應
敘述具體理由；其未敘述上訴理由者，應於上訴期間屆滿後20日
內向本院補提理由書（均須按他造當事人之人數附繕本）「切勿
逕送上級法院」。因疫情而遲誤不變期間，得向法院聲請回復原
狀。
                                  書記官   巫佳蒨
中　　華　　民　　國　　111 　年　　4 　　月　　20　　日
附錄本案論罪科刑法條全文：
中華民國刑法第185條之3
駕駛動力交通工具而有下列情形之一者，處3年以下有期徒刑，
得併科30萬元以下罰金：
一、吐氣所含酒精濃度達每公升零點二五毫克或血液中酒精濃度
    達百分之零點零五以上。
二、有前款以外之其他情事足認服用酒類或其他相類之物，致不
    能安全駕駛。
三、服用毒品、麻醉藥品或其他相類之物，致不能安全駕駛。
因而致人於死者，處3年以上10年以下有期徒刑，得併科2百萬元
以下罰金；致重傷者，處1年以上7年以下有期徒刑，得併科1百
萬元以下罰金。
曾犯本條或陸海空軍刑法第54條之罪，經有罪判決確定或經緩起
訴處分確定，於十年內再犯第1項之罪因而致人於死者，處無期
徒刑或5年以上有期徒刑，得併科3百萬元以下罰金；致重傷者，
處3年以上10年以下有期徒刑，得併科2百萬元以下罰金。
附件：
臺灣臺北地方檢察署檢察官起訴書
                                    110年度偵字第31400號
　　被　　　告　張明政　男　53歲（民國00年0月0日生）
　　　　　　　　　　　　住新北市○○區○○街00號3樓
　　　　　　　　　　　　居新北市○○區○○街00巷00號1樓
　　　　　　　　　　　　國民身分證統一編號：Z000000000號
上列被告因公共危險案件，業經偵查終結，認應提起公訴，茲將
犯罪事實及證據並所犯法條分敘如下：
　　　　犯罪事實
一、張明政前因公共危險案件，經臺灣新北地方法院以108年度
    交簡字第3234號判決判處有期徒刑6月確定，並於民國109年
    7月22日易科罰金執行完畢。詎仍不知悔改，自110年10月16
    日16時起至20時止，在其位於新北市○○區○○街00巷00號1樓
    居所處，食用自己調配之雞尾酒後，仍騎乘車牌號碼000-00
    0號普通重型機車，行經臺北市萬華區忠孝橋與西寧南路口
    ，為警攔查，於110年10月16日21時3分，對張明政進行吐氣
    酒精濃度測試，經測得其吐氣酒精濃度為每公升0.59毫克，
    始查獲上情。
二、案經臺北市政府警察局萬華分局報告偵辦。
　　　　證據並所犯法條
一、訊據被告張明政固不否認有飲用雞尾酒後騎乘機車為警查獲
    ，並經對伊進行吐氣酒精濃度測試，惟辯稱警方所使用之酒
    測器不準、壞掉云云。經查:被告為警查獲所進行之吐氣酒
    精測試器，經財團法人台灣商品檢測驗證中心檢定合格，並
    有財團法人台灣商品檢測驗證中心呼氣酒精測試器檢定合格
    證書1紙在卷可稽。況被告對於為警查獲當日之警詢、偵訊
    筆錄均未記載伊辯解之內容，嗣於再次偵訊時僅辯稱應該是
    未記載在筆錄云云，有本署110年11月18日偵訊筆錄在卷可
    稽，顯見被告之辯解，洵無可採。
二、上開犯罪事實，業據被告張明政於警詢坦承不諱，並有吐氣
    酒精測試表、臺北市政府警察局舉發道路交通管理事件通知
    單、財團法人台灣商品檢測驗證中心呼氣酒精測試器檢定合
    格證書個1紙在卷可稽，是被告犯嫌應堪認定。
三、核被告張明政所為，係犯刑法第185條之3第1項第1款之公共
    危險罪嫌，又被告前受有期徒刑之執行完畢，有刑案資料查
    註紀錄表在卷可稽，5年以內故意再犯本案有期徒刑以上之
    罪，為累犯，且本案與其構成累犯之前案犯罪類型相同，請
    依刑法第47條第1項規定及大法官釋字第775號解釋意旨加重
    其最低本刑。
四、依刑事訴訟法第251條第1項提起公訴。
　　此　致　　　　
臺灣臺北地方法院
中　　華　　民　　國　  110 　年　 11 　  月　  28  　日
                              檢  察  官  鄧定強
本件正本證明與原本無異
中　　華　　民　　國　 110　　年　　12　　月　　17　　日
                              書  記  官  郭韋慶
附錄本案所犯法條全文
中華民國刑法第185條之3
駕駛動力交通工具而有下列情形之一者，處 2 年以下有期徒刑
，得併科 20 萬元以下罰金：
一、吐氣所含酒精濃度達每公升零點二五毫克或血液中酒精濃度
    達百分之零點零五以上。
二、有前款以外之其他情事足認服用酒類或其他相類之物，致不
    能安全駕駛。
三、服用毒品、麻醉藥品或其他相類之物，致不能安全駕駛。
因而致人於死者，處 3 年以上 10 年以下有期徒刑；致重傷者
，處 1 年以上 7 年以下有期徒刑。
曾犯本條或陸海空軍刑法第 54 條之罪，經有罪判決確定或經緩
起訴處分確定，於五年內再犯第 1 項之罪因而致人於死者，處
無期徒刑或 5 年以上有期徒刑；致重傷者，處 3 年以上 10 年
以下有期徒刑。